【裁判字號】    99,訴,236
【裁判日期】    990512
【裁判案由】    毒品危害防制條例等
【裁判全文】
臺灣高雄地方法院刑事判決               99年度訴字第236號
公  訴  人  臺灣高雄地方法院檢察署檢察官
被      告  乙○○
指定辯護人  本院公設辯護人  陳信凱
上列被告因毒品危害防制條例等案件，經檢察官提起公訴（98年
度偵緝字第277 號），本院判決如下：
    主    文
乙○○犯非法持有可發射子彈具殺傷力之改造手槍罪，處有期徒
刑年貳月，併科罰金新臺幣伍萬元，罰金如易服勞役，以新臺
幣壹仟元折算壹日；扣案如附表一所示之物，沒收。
其他被訴（違反毒品危害防制條例）部分，均無罪。
    事    實
一、乙○○明知可發射子彈具有殺傷力之改造手槍，為槍砲彈藥
    刀械管制條例第4 條第1 項所管制之槍砲，非經中央主管機
    關許可，不得持有之，竟仍未經許可，基於持有具殺傷力改
    造槍枝之犯意，於不詳之時間取得仿BERETTA 廠92FS型半自
    動手槍改造之手槍1 枝（不含彈匣，槍枝管制編號：000000
    0000號）後，即無故持有之，並於民國（下同）97年3 月中
    旬某日中午12時許，在高雄縣大寮鄉○○路73之30號6 樓住
    處內，將上開槍枝委託其妻蘇慧娟保管，蘇慧娟旋於翌日早
    上8 時許，持該槍返回其位於高雄縣大寮鄉○○路385 號9
    樓之娘家處，藏放於供其個人使用之房間內，而予以寄藏（
    蘇慧娟涉犯槍砲彈藥刀械管制條例案件另經本院判決確定，
    詳下述）。嗣於97年3 月29日14時5 分許，經警持本院核發
    之搜索票，在蘇慧娟娘家處供其使用之房間內搜索，並查扣
    乙○○所持有如附表一所示之改造手槍1 支，始悉上情。
二、案經高雄市政府警察局己○分局移送臺灣高雄地方法院檢察
    署檢察官偵查起訴。
    理    由
壹、證據能力部分：
一、就卷附證人丁○○、甲○○於偵訊之具結證述，其性質雖屬
    傳聞證據，惟被告及辯護人並未釋明偵訊之陳述有何不法或
    不當之情形；而其等偵訊證述與本件待證事實相關，為證明
    被告於理由（被訴違反毒品危害防制條例）部分之犯罪事
    實（詳下述）存否所必要，且證人丁○○、甲○○前均於本
    院丁○○被訴違反毒品危害防制條例案件（本院97年度訴字
    第1902號，下稱「丁○○前案」）審理中分別供述、具結證
    述在案，其2 人復於本案審判時具結作證，被告及其辯護人
    、公訴人得對之為對質、詰問，是依刑事訴訟法第159 條之
    1 第2 項之規定，應認具有證據能力。
二、其他本判決理由所援用之證據資料（含供述證據及非供述證
    據），被告及辯護人、公訴人於本院言詞辯論終結前，對其
    證據能力均不爭執（參本院1 卷第20之1 頁），本院審酌上
    開證據之作成，並無違法或不當情形，且與本案待證事實相
    關，適當作為證據，依刑事訴訟法第159 條之5 第1 項之規
    定，認均有證據能力。
貳、被訴非法持有具殺傷力改造手槍論罪部分：
一、上開事實，業據被告於本院審理中坦承不諱，並與證人蘇慧
    娟、蘇榮聰於偵訊之具結證述，參核相符（參偵1 卷第7 、
    27、28頁），且有移送機關之搜索扣押筆錄、扣押物品目錄
    表各1 份在卷可稽（參偵3 卷第12至14頁）。再警方於蘇慧
    娟娘家供其使用房間內所查扣如附表一所示之手槍1 枝（不
    含彈匣，槍枝管制編號：0000000000號），送經鑑定結果：
    認係仿BERETTA 廠92FS型半自動手槍改造之槍枝，換裝土造
    金屬槍管而成，擊發功能正常，可供擊發適用子彈使用，認
    具殺傷力等情明確，有高雄市政府警察局97年3 月31日警鑑
    槍字第34號槍枝初步檢視報告表附照片4 張、刑事案件證物
    採驗紀錄表、內政部警政署97年4 月8 日刑鑑字第09700489
    41號槍彈鑑定書附照片各1 份在卷足佐（參偵4 卷第5 至13
    頁）。又證人蘇慧娟因此部分犯行，犯槍砲彈藥刀械管制條
    例第8 條第4 項之寄藏可發射子彈具有殺傷力之改造手槍罪
    ，業經本院97年度訴字第877 號、台灣高等法院高雄分院97
    年度上訴字第1610號判決，減輕其刑後，判處有期徒刑1 年
    10 月 ，併科罰金新台幣4 萬元，緩刑4 年，並於97年12月
    4 日確定在案，有其一、二審刑事判決書影本（參偵5 卷第
    47至53頁）、台灣高等法院被告前案紀錄表在卷可資佐證。
    是被告上開自白，核與卷內積極事證相符，洵堪採為論罪證
    據。從而，被告確有非法持有具殺傷力改造手槍之犯行，事
    證明確，堪以認定，應依法論科。
二、按其他可發射金屬或子彈具有殺傷力之各式槍砲，屬槍炮彈
    藥刀械管制條例第4 條第1 項第1 款所定之槍砲。前條所列
    槍砲，非經中央主管機關許可，不得製造、販賣、運輸、轉
    讓、出租、出借、持有、寄藏或陳列，同條例第5 條亦有明
    定。次按寄藏與持有，均係將物置於自己實力支配之下，僅
    寄藏必先有他人之持有行為，而後始為之受寄代藏而已，故
    寄藏之受人委託代為保管，其保管之本身，亦屬持有，不過
    ，此之持有係受寄之當然結果（參最高法院74年台上字第34
    00號判例意旨）。本件被告係先為自己占有之意思而持有，
    嗣再交由蘇慧娟為之受寄代藏於其娘家供其使用之房間內，
    是被告就此部分應以非法持有論罪。
三、本件核被告所為，係犯槍砲彈藥刀械管制條例第8 條第4項
    之未經許可持有可發射子彈具有殺傷力之改造手槍罪。爰審
    酌為維護社會秩序、保障人民生命財產安全，特制定上開槍
    砲彈藥刀械管制條例，被告明知非法持有可發射子彈具殺傷
    力之槍枝，對於社會治安具有嚴重之潛在危險性，如經裝填
    金屬子彈，容易擦槍走火，仍非法持有之，實有不該；惟念
    及被告犯審已坦承犯行，態度尚可，且其於案發前並無受論
    罪科刑及執行之前科，有臺灣高等法院被告前案紀錄表1份
    在卷可憑，暨其犯罪之動機、目的、手段及所生危險等一切
    情狀，量處如主文所示之刑，且就併科罰金部分，並諭知如
    易服勞役之折算標準，以資懲儆。另本判決就被告此部分犯
    行所宣告之刑，已足收教化之效，公訴意旨因就被告被訴非
    法持有改造手槍、販賣第一、二級毒品等罪嫌（詳下述），
    合併求處應執行無期徒刑，尚有過高，併此敘明。
四、扣案如附表一所示之改造手槍1 支（不含彈匣，槍枝管制編
    號：0000000000號），經送鑑驗結果，既為具殺傷力之改造
    手槍，有上開鑑定書附照片在卷足參，堪認係屬違禁物，依
    刑法第38條第1 項第1 款規定，應予宣告沒收。
、被訴販賣第一、二級毒品罪應為無罪諭知部分：
一、公訴意旨另以：乙○○明知海洛因、甲基安非他命分別為毒
    品危害防制條例第2 條第2 項第1 款、第2 款所定之第一、
    二級毒品，不得非法持有、販賣，竟意圖營利，基於販賣第
    一、二級毒品之犯意，以其不知情之妻蘇慧娟所申請行動電
    話門號0000000000，與丁○○使用門號0000000000聯絡後，
    於97年3 月26日前3 、4 天之某日，在高雄縣大寮鄉某處，
    以新台幣（下同）30萬元之價格，販賣海洛因2 包予丁○○
    （購得後加以分裝成5 小包，合計淨重77.45 公克，空包裝
    重4.82公克），並以2000元之價格，販賣甲基安非他命1 包
    （驗前淨重1.871 公克，驗後淨重1.866 公克）予丁○○。
    嗣為警於97年3 月26日16時25分許，持搜索票，在高雄縣鳳
    山市○○○路89號H 棟14樓丁○○住處（下稱「丁○○住處
    」），查獲丁○○所購買而持有如附表二所示之海洛因5 包
    （合計淨重77.45 公克）、甲基安非他命1 包，經丁○○向
    警方坦承持有毒品係向乙○○購買；警方再於乙○○位於高
    雄縣大寮鄉○○路73之30號6 樓住處內（下稱「乙○○住處
    」），經其妻蘇慧娟同意搜索，扣得如附表三所示之海洛因
    7 包（合計淨重7.01公克）、甲基安非他命2 包（分別驗前
    毛重9.411 公克；驗前淨重0.035 公克），及電子磅秤1 台
    等物。因認被告乙○○（下稱被告）涉犯毒品危害防制條例
    第4 條第1 、2 項販賣第一、二級毒品罪嫌等語。
二、訊據被告矢口否認有此部分犯行，辯稱：在伊大寮鄉○○路
    住處查扣之毒品器具等物，雖係伊所有，但伊沒有在上開時
    地販賣海洛因、甲基安非他命給丁○○，經警於伊上開住處
    所查扣如附表二所示之海洛因、甲基安非他命，均是向丁○○之同居人甲○○所購買的等語。公訴人認被告涉犯此部分
    罪嫌，無非以證人丁○○、甲○○於警詢、偵訊之證述、門
    號0000000000之用戶申請人資料及通聯記錄、「丁○○前案
    」（本院97年度訴字第1902號）判決書、該案扣押物品目錄
    表、扣押筆錄、扣案如附表二、三所示之海洛因、甲基安非
    他命等物，資為論據。
三、經查：
  (一)本案經警先後對於「丁○○住處」、「乙○○住處」執行搜
    索，固扣得如附表二、三所示數量之毒品海洛因、甲基安非
    他命，並有搜索扣押筆錄、扣押物品目錄表、自願受搜索同
    意書，丁○○、甲○○指認被告照片及個人戶籍及相片影像
    資料查詢結果、扣押物品清單各1 份，及現場搜索照片6 張
    、「乙○○住處」查獲毒品照片4 張在卷可稽（參警卷第46
    至51頁，偵2 卷第25頁，偵3 卷第16至20、26、27、34、35
    頁），堪認屬實。然上開證據資料僅得說明丁○○、被告於
    上開地點非法持有上開毒品而已，而就被告是否於上開時地
    販賣海洛因、甲基安非他命予丁○○、於「丁○○住處」所
    查扣如附表二之毒品是否為被告所賣出，即該毒品來源是否
    為被告等節，尚有究明之必要。
  (二)其次，證人丁○○於「丁○○前案」偵訊、審理時固均證稱
    、供承：「扣案如附表二之毒品是在大寮某路邊，以30萬元
    代價，向綽號宗輝買的」、「我都以所用門號0000000000，
    撥打宗輝仔門號0000000000這支電話」、「電子秤是宗輝借
    給伊使用」、「安非他命1 包也是跟朋友綽號宗輝買的，海
    洛因30萬元、安非他命2000元，宗輝本人拿毒品給伊」等語
    （參偵2 卷第11、12、40頁，偵8 卷第78正反、87反頁），
    並於本案偵訊時證稱：「上開2 種毒品是跟綽號宗輝同時買
    的」、「宗輝賣給伊海洛因2 包、安非他命1 包」、「（提
    示乙○○照片是否就是你說的宗輝？）是」、「我都是以電
    話與宗輝聯絡」「蘇慧娟沒有拿過毒品給我，也沒有負責接
    聽電話」等語（參偵5 卷第65正反頁，偵6 卷第27、28頁）
    ；且於本案審理時證稱：「警方於97年3 月26日在我與甲○○同居處查獲之海洛因、安非他命，是伊跟1 個叫宗輝的男
    子買的，伊買2 包，購得後再分裝成5 包，以30萬元購買」
    、「（如何與宗輝聯絡？）是在路上遇到宗輝的，我自己去
    買的」、「（買那麼多毒品做什麼？）是我自己使用」；伊
    當初於檢察官偵訊時所指的人確實是在庭被告乙○○等語（
    參本院2 卷第52正反、53 正 、54正頁）。然其同時於本案
    審理時證稱：「（安非他命來源？）忘記了」、「（門號
    0000000000是誰在使用的？）我忘記了」、「我不知道有這
    個門號」、「（你與乙○○如何聯絡？）我與乙○○都是透
    過其女友蘇慧娟聯絡」、「我在檢察官偵訊指認是說宗輝，
    不是在庭這個被告乙○○」、「買毒品的錢一部分是我自己
    的，有一部分是甲○○的」、「在我住處查獲之現金300 多
    萬元都是甲○○的」等語（參本院2 卷第54正反頁），則就
    何人出面購毒、如何聯絡購毒方式、宗輝仔是否即被告、買
    毒品之用途等節，其前後供述、證述，即有嚴重矛盾。
  (三)再者，證人甲○○於「丁○○前案」審判時雖證稱：「在『
    丁○○住處』查獲之毒品是丁○○跟宗輝仔買的，是她買了
    之後跟伊說是向宗輝買的」；「我案發前約半年開始向宗輝
    仔買」、「最後1 次是幾個月前在大寮」、「我打電話去購
    買，交易地點不一定，他（指宗輝）都是叫裡面的人拿毒品
    給我，我都買約2 、3 千元」等語（參偵8 卷第51、52、62
    頁）；並於本案偵訊證稱：「丁○○說是向1 個叫宗輝之人
    買的」、「我的錢都交給她，她買完才跟我說的」等語（參
    偵2 卷第9 頁）；且於本案審理時證稱：「我賺的錢都交給
    她家用，她就拿存的錢去買毒品」等語（參本院2 卷第113
    反頁）。然證人甲○○於「丁○○前案」同時證稱：「她買
    回來毒品放在櫃子裡，我常常拿來施用」；「（你向宗輝仔
    買毒品作何用？）我要吃的」、「（為何丁○○會去跟宗輝
    仔買？）我買毒品回來後會告訴她」、「（她買毒品的錢從
    何而來？）我給她的家管費用」、「（為何會改向宗輝仔買
    毒品？）朋友說的，哪個朋友忘記了」等語（參偵6 卷第55
    、57、62、64、65頁）；且於本院審理亦同時證稱：「我不
    認識在場之被告，丁○○沒有跟我說扣案毒品之來源」、「
    在『丁○○住處』扣案之300 多萬元，一部分是我母親要給
    我買房子，一部分是我自己的」等語（參本院2 卷第112 反
    、113 正、115 正頁）；則就案發前是否認識被告、丁○○
    如何認識被告、購毒款項之來源、有無使用上開門號聯絡購
    毒、被告有無交付毒品等節，前後證述亦屬矛盾；經與丁○○上開供述、證述比對，關於被告是否為「宗輝」、購買毒
    品錢從何來、在「丁○○住處」查獲300 多萬元為何人所有
    、門號0000000000係何人申請、使用等節，其2 人證述亦有
    嚴重矛盾、瑕疵，自難以輕信。另被告配偶蘇慧娟就「乙○○住處」查獲如附表三之海洛因犯行，業經檢察官另以98度
    偵緝字第274 號、第276 號為不起訴處分，至其理由雖以證
    人丁○○、甲○○上開證述，認販賣毒品之行為人係被告云
    云，則因其等證述同有上開瑕疵，而無可採，併予敘明。
  (四)又移送機關固於「丁○○住處」查獲如附表二編號1 、2 之
    粉末5 包（合計淨重77.45 公克，空包裝重4.82公克，純度
    62.43%）、晶體1 包（驗前淨重1.871 公克，驗後淨重1.86
    6 公克），經送驗結果確含有第一級毒品海洛因、第二級毒
    品甲基安非他命成分，各有法務部調查局濫用藥物實驗室97
    年4 月14日調科壹字第09723019640 號鑑定書、高雄醫學大
    學附設醫院98年2 月10日第9802-58 檢驗報告各1 份在卷可
    稽（參偵2 卷第45頁，偵8 卷第77正頁，本院2 卷第39正反
    頁）；且於「乙○○住處」查扣如附表三編號1 、2 之粉末
    7 包（合計淨重7.01公克，空包裝重2.31公克，純度42.73%
    ）、晶體2 包（1 包驗前毛重9.411 公克，驗後毛重9.396
    公克；1 包驗前淨重0.035 公克，驗後淨重0.025 公克；驗
    後淨重合計9.421 公克），確分別含第一級毒品海洛因、第
    二級毒品甲基安非他命成分，此有法務部調查局濫用藥物實
    驗室97年4 月14日調科壹字第09723019660 號鑑定書、高雄
    市立凱旋醫院97年4 月21日濫用藥物檢驗鑑定書各1 份附卷
    可佐（參偵3 卷第61、62頁）。然第一級毒品海洛因通常量
    輕價昂，販賣者為求利潤，自上手販入較高純度海洛因後，
    通常予以稀釋降低純度後，再分裝出賣予下手，因此下手購
    得之海洛因純度絕對低於上手，此為一般事理法則。本件證
    人丁○○、甲○○於偵審中雖證稱：在「丁○○住處」查扣
    如附表二之海洛因係向被告購買云云，然於丁○○住處所查
    獲如附表二編號1 之海洛因數量合計淨重77.45 公克（逾2
    兩）、純度高達62.43%，反而均高於「乙○○住處」查獲如
    附表三編號1 之海洛因數量淨重7.01公克、純度42.73%（數
    量高約11倍、純度高約20% ），顯然不符社會常理。
  (五)復以證人丁○○於其「前案」雖供承：伊向被告乙○○買入
    如附表二之海洛因，係供自己及甲○○施用，並無販賣之意
    云云。然以證人丁○○案發當時長期在家照顧小孩，並無工
    作收入，且其與甲○○同居後，平時家庭開銷費用端賴甲○○提供，業據被告供述在卷（「前案」一審卷第166 頁）；
    而甲○○於案發當時於前鎮漁港駕駛貨車為業，每月收入雖
    有時6 、7 萬元，有時3 、4 萬元，然交給丁○○之家庭開
    銷費用每月僅約2 至4 萬元，業據證人甲○○於「前案」一
    審審理時具結證述在卷（「前案」一審卷第89至90頁），衡
    情丁○○當無可能僅憑甲○○所給予之上開金額扣除家庭開
    銷費用後，仍得以單次即向綽號「宗輝」之男子購買高達30
    萬元海洛因毒品供自己或甲○○施用之理等情，因認其有販
    賣第一級毒品之犯行，業經台灣高等法院高雄分院於99年1
    月5 日，以98年度訴字第1279號判決判處有期徒刑15年4 月
    ，禠奪公權7 年在案（尚未確定）。另證人甲○○前於94年
    2 月間購買海洛因3 大包、4 小包（合計淨重118.39公克，
    純度78.24%），駕車運送行經國道1 號高速公路新營收費站
    為警查獲，因認其犯運輸第一級毒品罪，業經台灣高等法院
    台南分院以94年上重訴字第1271號判決，判處有期徒刑9 年
    ，於98年6 月3 日經上訴最高法院駁回上訴確定在案，有上
    開刑事判決在卷足參（參本院2 卷第36至40、130 至136 頁
    ）。顯見，證人丁○○、甲○○均有販賣、運輸數量較鉅、
    純度較高海洛因之犯行，非僅購入施用而已，亦堪佐證。
  (六)參諸於丁○○與甲○○同居之「丁○○住處」，除查獲附表
    二之海洛因等物外，併查獲現金381 萬2500元，有扣押物品
    目錄表及扣押物品清單可稽（參警2 卷第57、58頁，偵2 卷
    第23頁）。而就上開鉅款之來源，證人丁○○於本院審理時
    證稱：「在我住處查獲現金300 多萬元都是甲○○的」、「
    甲○○在開貨車、當司機，是否受雇我不清楚」等語（參本
    院2 卷第54正頁），此與證人甲○○於「丁○○前案」證稱
    ：「（你說查扣300 多萬元的錢如何得來？）我母親拿250
    萬元給我，其他是我自己存的」等語；且於本案審理時證稱
    ：「這些錢一部分是我母親要給我買房子的錢」、「大約15
    0 萬元左右是我自己賺錢存下來的」、「我每個月大約給丁○○3 、4 萬元」、「我在漁港買賣、載運魚貨」、「我每
    月收入，如果大月，每月7 、8 萬元甚至10萬元」等語（參
    偵8 卷第57頁，本院2 卷第113 反、117 正頁），對照其於
    「丁○○前案」證述之金額，互有矛盾。參諸證人甲○○於
    案發前之95、96年間，各有5 次、4 次出入境，每次出境各
    5 至15天之紀錄，有法務部入出境資訊連結作業1 份在卷可
    佐（參本院2 卷第58頁），可見所費不貲。然以證人即丁○○之母戊○於本院審理時證稱：「有時她（指丁○○）會說
    沒錢，我會拿1 、2 百元給她，有好幾次」、「不曾1 次拿
    1 萬元給她」、「丁○○本案被查扣之毒品，我當時是聽丁○○說是她幫1 個男生頂罪（後改口說不記得了）」等語明
    確（參本院2 卷第51正反頁），足見，證人丁○○於案發前
    生活拮倨，謂其1 次以30萬2 千元向被告購買附表二之毒品
    云云，顯不符社會經驗法則。再對照丁○○案發後因施用毒
    品經裁定送觀察勒戒，之前並無施用毒品海洛因前科；而證
    人甲○○於案發前則有施用、販賣、運輸毒品犯行，經觀察
    勒戒、論罪科刑之前科，有其2 人前案紀錄表在卷可稽（參
    本院2 卷第41、42、79至87頁）。顯見，證人丁○○證述：
    向被告買入附表二之毒品係供自己施用云云，及證人甲○○
    證述：每月賺錢7 、8 萬元、10萬元，會拿3 、4 萬元給丁○○家用，她存錢去買該毒品云云，純為飾卸之詞。況且，
    證人甲○○於案發時並不在場，其偵審之證述，僅屬聽自丁○○說向被告購毒之傳聞之詞，而本案僅有證人丁○○之單
    一指訴，且其等上開證述確有嚴重矛盾。從而，即無從以其
    等偵審有瑕疵之證述，逕為被告不利之認定。
四、綜上所述，起訴書就此部分所舉證據尚不足以證明被告有販
    賣第一、二級毒品之犯行。此外，復查無其他積極事證足認
    被告有檢察官所指訴之犯行，則就此部分，既不能證明被告
    犯罪，自應另為被告無罪諭知之判決。
五、至於「乙○○住處」扣案如附表三之毒品，尚與被告本件販
    毒犯罪無關，而本案起訴販毒犯行與其施用毒品並無裁判上
    一罪關係，且證人蘇慧娟於偵訊證述：所施用毒品海洛因係
    由被告所無償提供等語（參偵3 卷第53頁），其與被告因本
    案施用毒品犯行，併經本院裁定（97年度毒聲字第1500號、
    第1501號）送觀察、勒戒，嗣偵查中通緝到案後，均於98年
    1 月22日送執行，有其等前案紀錄表在卷足參（參本院2 卷
    內），爰均不予宣告沒收，並由檢察官另為適法之處理。另
    於「丁○○住處」查扣如附表二之海洛因，因被告此部分已
    宣告無罪，且該毒品業經二審法院於「丁○○前案」判決諭
    知均沒收銷燬之（參本院2 卷第37反頁），附此敘明。
據上論結，應依刑事訴訟法第299 條第1 項前段、第301 條第1
項前段，槍砲彈藥刀械管制條例第8 條第4 項，刑法第11條前段
、第42條第3 項前段、第38條第1 項第1 款，判決如主文。
本案經檢察官丙○○到庭執行職務
中    華    民    國    99    年    5    月    12     日
                  刑事第二庭  審判長法  官  吳進寶
                                    法  官  羅立德
                                    法  官  李昆南
以上正本證明與原本無異。
如不服本判決應於收受送達後10日內向本院提出上訴書狀，並應
敘述具體理由；如未敘述上訴理由者，應於上訴期間屆滿後20日
內向本院補提理由書（均須按他造當事人之人數附繕本）「切勿
逕送上級法院」。
中    華    民    國    99    年    5     月    14    日
                                    書記官  莊永利
附錄本判決論罪之法條：
槍砲彈藥刀械管制條例第8條第4項
未經許可，持有、寄藏或意圖販賣而陳列第1項所列槍枝者，處3
年以上10年以下有期徒刑，併科新臺幣700萬元以下罰金。
附表一：（扣案之槍枝）
┌──┬────┬──────────┬─────┬────┐
│編號│名  稱  │型式或功能          │ 鑑定結果 │ 備  註 │
├──┼────┼──────────┼─────┼────┤
│1.  │手槍1 把│認係仿美國BERETTA 廠│認具殺傷力│應予沒收│
│    │（不含彈│92FS型半自動手槍，換│，屬違禁物│        │
│    │匣，槍枝│裝土造金屬槍管，擊發│          │        │
│    │管制編號│功能正常，可供擊發可│          │        │
│    │：110202│適用子彈。          │          │        │
│    │9385號）│                    │          │        │
└──┴────┴──────────┴─────┴────┘
附表二：（於「丁○○住處」扣案之毒品）
┌──┬────────┬────────┬──────┬──────┐
│編號│扣押物品        │扣案數量        │鑑定結果    │備  註      │
├──┼────────┼────────┼──────┼──────┤
│ 1  │海洛因5 包      │合計淨重77.45 公│均呈海洛因陽│已由本院98年│
│    │                │克，空包裝重4.82│性反應      │度訴字第1902│
│    │                │公克，純度62.43 │            │號判決諭知均│
│    │                │﹪，純質淨重48. │            │沒收銷燬之。│
│    │                │35公克）        │            │            │
├──┼────────┼────────┼──────┼──────┤
│ 2  │甲基安非他命1包 │驗前淨重1.871 公│呈甲基安非他│由檢察官另為│
│    │                │克，驗後淨重1.86│命陽性反應  │適法之處分  │
│    │                │6 公克          │            │            │
└──┴────────┴────────┴──────┴──────┘
附表三：（於「乙○○住處」查獲之毒品等物）
┌──┬────────┬────────┬──────┬──────┐
│編號│扣押物品        │扣案數量        │鑑定結果    │備  註      │
├──┼────────┼────────┼──────┼──────┤
│ 1  │第一級毒品海洛因│合計淨重7.01公克│均呈海洛因陽│由檢察官另為│
│    │7 包            │，空包裝重2.31公│性反應      │適法之處分  │
│    │                │克，純度42.73%，│            │            │
│    │                │純質淨重48.35 公│            │            │
│    │                │克）            │            │            │
├──┼────────┼────────┼──────┼──────┤
│ 2  │第二級毒品甲基安│1 包驗前毛重9.41│呈甲基安非他│同上        │
│    │非他命1 包      │1 公克，驗後毛重│命陽性反應  │            │
│    │                │9.396 公克；1 包│            │            │
│    │                │驗前淨重0.035 公│            │            │
│    │                │克，驗後淨重0.02│            │            │
│    │                │5 公克          │            │            │
├──┼────────┼────────┼──────┼──────┤
│ 3  │門號0000000000之│1 支（含門號SIM │            │同上        │
│    │行動電話        │卡）            │            │            │
├──┼────────┼────────┼──────┼──────┤
│ 4  │電子磅秤        │1 台            │同編號1     │同上        │
└──┴────────┴────────┴──────┴──────┘

司法院資訊處製作；財團法人民間司法改革基金會備份。
